臺灣板橋地方法院刑事判決　　　　　　　　　　　　　九十一年度易字第三五一號
　　公　訴　人　臺灣板橋地方法院檢察署檢察官
　　被　　　告　丁○○
右列被告因竊盜案件，經檢察官提起公訴（九十年度偵字第二０一七七號），本院判
決如左：
    主    文
丁○○攜帶兇器竊盜未遂，處有期徒刑參月，如易科罰金，以參佰元折算壹日。
扣案之十字型螺絲起子壹支沒收。
    事    實
一、丁○○見丙○○所有門牌號碼臺北縣蘆洲市○○街二一八巷十四之十六號至十四
    之三十號九間連棟鐵皮廠房，因坐落在捷運預定地，已計劃拆除，趁無人看守之
    際，意圖為自己不法之所有，於民國九十年十一月三十日下午二時許騎乘機車至
    上開地點，將機車停放在同巷十四之二十四號廠房內，持其所有客觀上足以傷害
    人體可作為兇器使用之十字型螺絲起子一支作為工具，進入同巷第十四之三十號
    廠房內，以起子將鋁窗周邊鋁框拆下成條狀，裝入麻布袋內置於廠房靠窗邊地上
    ，於當日下午二時三十分許尚未將拆解之鋁條搬走之際，適丙○○僱用拆除廠房
    之包商工頭戊○○前來查勘現場，丁○○見狀遂自廠房後門跑出，戊○○因見丁○○衣物及手上沾有該廠房內遺留之藍色油漆，且鞋面亦沾有廠房內地面之油污
    而行跡可疑，遂上前盤問，丁○○乃吐檳榔汁於手上試圖擦拭手中所沾油漆，並
    在廠房後方空地雜草區佯裝拔草狀，經戊○○通知丙○○到場並報警將丁○○逮
    捕，並在廠房內地上查獲麻布袋裝之窗戶鋁條一百支，及扣得丁○○所有之十字
    型螺絲起子一支。
二、案經丙○○訴由臺北縣政府警察局蘆洲分局移送臺灣板橋地方法院檢察署檢察官
    偵查起訴。
    理    由
一、訊據被告丁○○固坦承於前揭時地進入丙○○待拆廠房之事實，惟矢口否認竊盜
    犯行，辯稱：伊開設國術館，需要用到草藥，當天中午伊妻機車排氣管故障，伊
    在蘆洲市○○○路住處修機車時雙手沾到黑油，下午二時許騎機車至蘆洲市○○
    街附近尋找藥草，將機車停放在仁愛街二一八巷十四之二十四號前，當時十四之
    二十四號廠房前後門是開著，伊便穿過該廠房至後面空地採牛筋草、水線草等藥
    草，戊○○等工人酒後過來，誤認伊偷東西，便動手打伊，警察到場後，戊○○
    便進入廠房內取出一支螺絲起子說是伊的，麻布袋裝之鋁條亦係工人拿出來的，
    伊當日係空手至該處，未帶工具，廠房內地上之鋁條非伊拆下的，當時伊手上所
    沾到的是先前修理機車的黑油，並非廠房內的藍色油漆，伊未竊取窗戶鋁條云云
    。
二、然查前揭事實，業經證人即工頭戊○○於警訊時及偵審中證述明確稱：伊受僱於
    丙○○負責拆除蘆洲市○○街二一八巷十四之十六號至十四之三十號連棟鐵皮廠
    房，預定九十年十二月一日開始動工，伊於十一月三十日下午二時三十分許與工
    人甲○○先至現場勘查，九間廠房各自有門，內部彼此不相通，當時十四之二十
    四號廠房門是開著，被告將機車停放在廠房裡面，十四之三十號廠房前門鎖住，
    後門未鎖，十四之二十八號前後門亦係如此，十四之二十八號前面窗戶也被破壞
    ，甲○○先從十四之二十八號前面窗戶爬進去，把前面小門打開讓伊進去，伊走
    到後門時，看見被告從十四之三十號後門跑出來，之後被告又從十四之二十八號
    進來再出去，手上拿著螺絲起子，伊便將被告攔下，問他幹什麼，被告便說採草
    藥，伊說採草藥為何進入廠房，當時被告手上沾有十四之三十號廠房內留下之藍
    色油漆，該號廠房原租給人作噴漆的，廠房內地面油污很多，因機器需要噴漆，
    所以窗戶上留下很多藍色油漆，伊又問被告手上為何有油漆，被告便吐檳榔汁試
    圖擦拭其手上之油漆，被告鞋子上亦沾有廠房地面上機器留下之污油，伊便打電
    話通知屋主，該廠房係二層樓，約有二十面鋁窗遭拆卸，靠窗邊地上留有一麻袋
    之鋁條，麻袋是新的，鋁條亦沾有藍色油漆，九間廠房只有十四之三十號那間留
    有油漆，伊有看見被告手按在窗戶上，未看見被告拔窗戶，也未看見被告拔藥草
    ，廠房邊空地僅有雜草，被告是看到警察來時才彎腰作拔草動作，當天伊並未毆
    打被告，是被告看到伊想要跑，伊去抓被告，二人從廠房後面坡上摔下來，伊及
    被告均有受傷，伊只是未去驗傷，當時另有工人稱尚看到一輛小貨車駛離現場，
    當天從警局作完筆錄回到現場時，聽一拾荒老人稱有二人開自用小貨車，一人騎
    機車，小貨車先離開，留下騎機車的等語（見偵查卷第十一頁背面、第三十一頁
    背面至第三十二頁、本院九十一年二月二十一日、四月十六日訊問筆錄）。又證
    人即工人甲○○於偵審中亦結證稱：伊當天與戊○○到現場時，見到廠房鋁窗已
    被破壞，伊從倒數第二間廠房即十四之二十八號前面窗戶爬進去，在廠房內與被
    告擦肩而過，伊走到後面將門打開時，被告便從伊身後出現由後門出去，伊當時
    還嚇一跳，當時戊○○不在伊身邊，嗣聽見工頭叫說有小偷，伊過去看到被告在
    十四之三十號後面被工頭拉住，被告拔草及吐檳榔汁擦手時，伊才注意到被告左
    手上沾有藍色油漆，被告是用右手去擦左手，最後一間廠房（十四之三十號）靠
    近窗戶處亦有藍色油漆，被告當時衣服髒髒的，腰上繫一腰包，伊未毆打被告等
    語（見偵查卷第四十九頁、本院九十一年三月十二日訊問筆錄）。二人互核所述
    相符。
三、次查被害人丙○○於警訊時及偵審中指稱：坐落蘆洲市○○街二一八巷十四之十
    六號至十四之三十號連棟九間鐵皮廠房係伊所有，因屬捷運預定地經政府徵收，
    地上物九間鐵皮廠房已發包拆除，將於九十年十二月一日起進行拆除工程，廠房
    中僅十四之二十四號未上鎖，因要堆放拆除之垃圾，其他廠房均有前後門，且均
    有上鎖，廠房係連棟的，內部中間彼此不相通，前門係大鐵捲門，旁邊有一小門
    ，後門係小門，均係不銹鋼材質，鑰匙由伊保管，十一月三十日下午工頭戊○○
    前往現場查勘時，發現廠房後門鎖被打開，方知有人進入行竊，遂通知伊到場，
    伊約下午三點半到場，見到十四之二十八、十四之三十號二間廠房前面小門被打
    開，大鐵捲門關著，後面小門也被打開，伊從十四之二十八號穿到後方，被告及
    戊○○等幾個工人在廠房後方，警察當時尚未到場，工人將被告手拉住，被告當
    時全身髒髒的，廠房內所有鋁窗及電線均被拔除，玻璃散落地面，玻離碎片裂痕
    都很新，十四之三十號廠房地面發現一麻袋窗戶鋁條，該間廠房之前是作烤漆的
    ，地上有油污，被告當時腳上踩有很多油污，伊未注意看到被告手上有無油漆，
    另工頭告訴伊被告機車停在十四之二十四號廠房內，伊過去看果然有被告機車，
    停到隔日被告才將機車騎走，伊前一天（十一月二十九日）上、下午曾去現場看
    過，整排廠房鋁窗還是完好的，伊在現場未看到被告手上有拿草藥，附近亦無被
    告所稱之藥草，現場可從廠房旁邊繞到後面去，不必穿越廠房，九間廠房共計損
    失八十九面鋁窗等語（見偵查卷第九頁背面至第十頁、第三十一頁、本院九十一
    年三月十二日訊問筆錄）。此外復有偵查卷附經拆解之鋁條一麻袋之照片一張、
    被害人丙○○簽具之贓物認領保管單一紙、檢察官令員警拍攝之現場照片十五張
    、及繪製之現場圖一紙可稽，另有十字型螺絲起子一支扣案可資佐證。
四、又查證人即員警乙○○於偵審中結證稱：伊到現場時，被告坐在廠房外地上，手
    中並未握有青草，但有拿一支螺絲起子，被告手上大拇指下方掌根處沾有藍色油
    漆，所穿鞋子鞋面沾有油污及泥土，扣案之螺絲起子係伊從被告身上拿過來的，
    鋁條則係在廠房外玻璃旁看到，當時有好幾個工人也在那邊，伊問被告有無偷東
    西，被告說沒有，只說他去拔藥草，但伊未看見有藥草，被告當時亦未說有遭人
    毆打，只是坐在那邊，伊未注意到現場有無停放機車等語（見偵查卷第四十八頁
    背面至第四十九頁、本院九十一年三月十二日訊問筆錄）。
五、再經本院函請法務部調查局對被告以控制問題法、混合問題法測謊結果，被告在
    （一）、扣案之起子非其所有；（二）、其未拆卸鐵皮屋之鋁條；（三）、草藥
    係其於現場摘取等三問題上，經測試呈情緒波動之反應，研判有說謊，有該局九
    十一年七月五日調科參字第09100343170 號測謊報告書一紙在卷可參。此測謊之
    結果，與前開已顯現之積極事證並無不符，而研究數據亦認測謊雖無法如同血跡
    DNA 之鑑定般幾乎可達客觀之正確性，而有某種程度百分比之誤差，然研究數據
    亦指出測謊之信度圍自百分之七十九至百分之百，平均信度百分之九十（參閱內
    政部警政署刑事警察局九十一年五月二十四日刑鑑字第0910122743號函所附「測
    謊鑑驗準確度及其影響因素」研究參考資料），是測謊結果仍有相當之參考價值
    ，自不能僅以測謊結果與被告之辯解有異，在無積極證據證明測謊過程有何誤差
    不正確之情形下，即逕認測謊結果均不值參考。本件對被告測謊之結果既與前述
    積極事證相符，自應可作為參酌之資料。
六、至證人員警洪明權於本院訊問時雖證稱：當天係員警乙○○先到場，伊到現場時
    ，被告已被帶上警車要回警局，伊見被告雙手及身上均有黑色油污，鞋子上有沒
    有就記不清楚了，未注意被告身上有無油漆，被告當時說人打他，伊未注意被告
    身上有無受傷，伊未進入廠房查看，伊在現場未看到鋁條，鋁條係目擊者帶回警
    局，螺絲起子與鋁條伊係在派出所內看到，被告是到派出所才說是去拔藥草的，
    案發現場未看到有藥草等語（見本院九十一年三月十二日訊問筆錄）。證人洪明
    權既係事後到場，未見案發經過全貌，復未在現場仔細察勘，其片斷之印象尚不
    足以對被告作有利之認定。又被告於偵查中雖檢附九十年十二月三日臺北縣立三
    重醫院出具之甲種驗傷診斷書一紙為證，主張其於案發現場遭工頭戊○○等人毆
    打，致後頸部、背部、右上臂背側、右手背、左手背等處受有瘀傷云云，然查本
    案發生時間係九十年十一月三十日下午，被告於當日晚間經檢察官訊問後諭令限
    制住居，第三日才至三重醫院驗傷，縱令被告所言遭戊○○等工人毆打屬實，亦
    係被告是否另行告訴之問題，與本案係屬二事。再被告於本院審理中提出藥草一
    包，經本院送行政院衛生署藥物食品檢驗局鑑定結果，固認係牛筋草與金午時花
    ，有本院卷附該局九十一年三月二十二日藥檢三字第九一０三八九一號函及所附
    檢驗成績書一紙可參，然依同函檢附之相關文獻資料所示，該二種植物於臺灣全
    境之平野草地、空墟地、農園等處處可見，既係隨處可見之植物，被告又始終無
    法證明案發當日確實在現場有採集該二種植物之積極證據，參諸前開被告測謊結
    果顯示其於本院所庭提之該二種植物並非在案發現場採取，自亦無從據以對被告
    作有利之認定。
七、綜上所述，本案事證明確，被告前揭所辯，無非事後避重就輕，飾卸之詞，尚不
    足採信，其竊盜犯行堪予認定。
八、查扣案之十字型螺絲起子一支，一端成尖銳狀，客觀上足以傷害人體可作為兇器
    使用，被告以之作為行竊之工具，其雖已將鋁窗拆成條狀裝袋，惟尚置於廠房地
    上未搬走之際，即被逮獲，客觀上尚未對該袋鋁條建立穩固之支配關係，核其所
    為係犯刑法第三百二十一條第一項第三款、第二項之攜帶兇器加重竊盜未遂罪。
    被告已著手於加重竊盜罪構成要件之行為，但尚未得手，為未遂犯，依刑法第二
    十六條前段規定減輕其刑。公訴意旨認被告所為係犯攜帶兇器竊盜既遂罪嫌，不
    無誤會，附此敘明。爰審酌被告因一己之誤念，致犯刑典，其犯罪之動機、目的
    、手段、所生危害、及犯罪後之態度等一切情狀，量處如主文所示之刑，並諭知
    易科罰金之折算標準，以示懲儆。
九、被告持以行竊之十字型螺絲起子一支，係被告所有供犯竊盜罪所用之物，依刑法
    第三十八條第一項第二款規定宣告沒收。
據上論斷，依刑事訴訟法訟法第二百九十九條第一項前段，刑法第三百二十一條第一
項第三款、第二項、第二十六條前段、第四十一條第一項、第三十八條第一項第二款
，罰金罰鍰提高標準條例第二條，判決如主文。
本院經檢察官陳炎成到庭執行職務。
中      華      民      國      九 十 一    年     八    月   十  三    日
                                             臺灣板橋地方法院刑事第四庭
                                 法    官    談      虎
右正本證明與原本無異。
如不服本判決，應於判決送達後十日內，向本院提出上訴狀。
                                                 書 記 官    陳  君  偉
中      華      民      國      九 十 一    年     八    月   十  三    日
附錄法條：
刑法第三百二十一條
  犯竊盜罪而有左列情形之一者，處六月以上五年以下有期徒刑：
  一、於夜間侵入住宅或有人居住之建築物、船艦或隱匿其內而犯之者。
  二、毀越門扇、牆垣或其他安全設備而犯之者。
  三、攜帶兇器而犯之者。
  四、結夥三人以上而犯之者。
  五、乘火災、水災或其他災害之際而犯之者。
  六、在車站或埠頭而犯之者。
  前項之未遂犯罰之。
